【裁判字號】    95,交聲,230
【裁判日期】    951229
【裁判案由】    聲明異議
【裁判全文】
臺灣嘉義地方法院交通事件裁定         95年度交聲字第230號
原處分機關  交通部公路總局嘉義市監理站
異  議  人  乙○○
上列異議人即受處分人因違反道路交通管理處罰條例案件，對於
原處分機關即交通部公路總局嘉義市監理站九十五年十月十二日
所為之處分（嘉監義字第裁76-L00000000號），聲明異議，本院
裁定如下：
    主  文
異議駁回。
    理  由
一、原處分機關略以：異議人即受處分人乙○○（下簡稱異議人
    ），於民國九十五年九月十日十時三十五分許，駕駛車牌號
    碼C5 -4886號自用小客車，在嘉義縣民雄鄉○○路與江厝路
    口，經嘉義縣警察局以嘉縣警交字第L00000000號舉發「紅
    燈右轉」交通違規，再由原處分機關即交通部公路局嘉義市
    監理站（下稱原處分機關）於九十五年十月十二日，依道路
    交通管理處罰條例第五十三條第二項之規定，以嘉監義字第
    裁70-L00000000號，對異議人為罰鍰新臺幣九百元整，並記
    違規點數三點之處分等語。
二、聲明異議意旨則以：異議人當時為綠燈右轉，舉發警員目視
    誤判為紅燈右轉，原處分機關所為處分，顯有錯誤，應予撤
    銷，為此聲明異議云云。
三、按汽車駕駛人，行經有燈光號誌管制之交岔路口闖紅燈者，
    處新臺幣一千八百元以上五千四百元以下罰鍰。前項紅燈右
    轉行為者，處新臺幣六百元以上一千八百元以下罰鍰，道路
    交通管理處罰條例第五十三條定有明文。次按有第四十三條
    、第五十三條或第五十四條情形之一者，各記違規點數三點
    ，此觀同條例第六十三條第一項第三款規定甚明。
四、經查：
  （一）異議人於九十五年九月十日十時三十五分許，駕駛車牌
        號碼C5 -4886號自用小客車，在嘉義縣民雄鄉○○路與
        江厝路口，經嘉義縣警察局以嘉縣警交字第L00000000
        號舉發「紅燈右轉」交通違規等情，為異議人於本院訊
        問時供承明確，核與證人即舉發警員甲○○於本院結證
        情節相符，並有嘉義縣警察局上開舉發違反道路交通管
        理事件通知單乙紙附卷可稽，是此部份事實堪以認定。
  （二）異議人固辯稱：伊當時為綠燈右轉，舉發警員目視誤判
        為紅燈右轉云云。然觀諸證人甲○○於本院調查時具結
        證稱：伊案發時與另一名同事在嘉義縣民雄鄉○○路與
        江厝路的路口，右轉後十公尺的空地在攔查。當時從伊
        攔查地方民雄往嘉義方向看過去號誌是綠燈，另外一邊
        雙向就是紅燈，號誌轉換約五秒後，異議人右轉過來，
        且已完成轉彎，另一名同事則有攔查一部機車，機車在
        前，異議人在後（見本院卷第17頁至第19頁）等詞明確
        ，而證人甲○○上開證詞經依法具結，自具相當憑信性
        ；復參以由證人甲○○所提出之該路口照片以觀，員警
        當時值勤之位置（見本院卷第22頁下方照片）確能清楚
        看見民雄往嘉義方向之號誌狀況及是否車輛有紅燈右轉
        情事無疑，益見證人上開證詞並非子虛，自堪採憑。而
        異議人空言否認上情，顯與事實相違，自難為其有利之
        認定。
五、綜上所述，本件異議人確有上揭違規事實，已堪認定。原處
    分機關依上揭規定及違反道路交通管理事件統一裁罰標準表
    之統一裁罰基準，裁處異議人罰鍰新臺幣九百元並記違規點
    數三點，核無不當或違法。本件異議為無理由，應予駁回。
六、據上論斷，應依道路交通管理處罰條例第八十七條第二項、
    道路交通案件處理辦法第十九條規定，裁定如主文。
中    華    民    國    95    年    12    月    29    日
                  交通法庭法  官  曾宏揚
上列正本證明與原本無異。
如不服本裁定，應於裁定送達後5日內向本院提出抗告狀（應附
繕本）。
中    華    民    國    95    年    12    月    29    日
                          書記官  陳慶昀


司法院資訊處製作；財團法人民間司法改革基金會備份。
